

- Angers (49000)
- Pays de la Loire, Île-de-France
- 07 66 28 25 06

#### **Hobbies**

Voyage

Musique

**Football** 

Lecture

#### **Assets**

Esprit analytique et synthétique

**Détermination** 

Curieux

**Polyvalent** 

**Autonome** 

#### Languages

# Français

langue maternelle

# **Anglais**

Vocabulaire du quotidien

### References

# **Grégoire Martin**

Chargé de relations entreprise/ Conseiller de formation, MyDigitalSchool gregoire.martin@espl.fr/ 06 22 16 87 96

# Réseaux sociaux

in @Y. Moriel FIATUWO

### Moriel FIATUWO

## **Alternance BTS SIO**

Individu dynamique et méticuleux doté d'un fort sens de l'autonomie, je recherche une opportunité d'apprentissage. Actuellement en cours de poursuite d'un BTS SIO option SLAM(Solutions aux Logicielles et Applications aux métiers) , je dispose d'une solide base en matière de réflexion analytique et de polyvalence. J'ai hâte de mettre à contribution mes compétences, d'apprendre et de relever de nouveaux défis dans un environnement professionnel

#### **SKILLS**

#### Concepts de bases en réseau

Je possède une base de connaissances en réseaux, couvrant des aspects variés tels que les types de réseaux, les protocoles de communication, les modèles OSI/IP/TCP, ainsi que les divers équipements utilisés dans le domaine des réseaux informatiques

# Système d'exploitations

- -LINUX
- -WINDOWS

# **Gestion de Projets**

Capable de relever les défis des projets et de déployer tous les efforts nécessaires pour répondre aux attentes. J'ai déjà réalisé des projets tutorés dans le cadre de mes cours et des petits projets que je gère de manière autonome.

# Langages et outils informatiques

Je dispose d'une bonne base en langages de programmation tels que [HTML, CSS, C/C++, PHP, JS, SQL...] et d'une compréhension solide des outils informatiques. J'ai acquis cette expérience grâce à des projets académiques et personnels, ce qui me permet de résoudre des problèmes informatiques et de mettre en œuvre des solutions de manière efficace. Ma capacité à assimiler rapidement de nouveaux concepts me permet de m'adapter facilement à différents défis dans le domaine informatique.

### **COMPUTER SKILLS**

Github

**Vmware** 

Python/c/c++

HTML/CSS/JS

SQL/PHP

## **Work Experience**

Mediapilote

Juillet 2023 an jou'r & nuit Angers

Agent de production

De juillet 2023 à septembre 2023 ELIVIA Angers

Agent de tri

De décembre 2022 à janvier 2023 Viapost Angers

Agent de quai

De juin 2022 à juillet 2022 GLS Angers

Manutentionnaire

De juin 2022 à juillet 2023 Fedex Angers

#### **EDUCATIONS**

Bachelor of Science in Information Technology Services

Depuis septembre 2023 Mydigitalschool Angers

Bachelor's degree in Computer Science (First year)

De septembre 2022 à avril 2023 UPJV Amiens